臺灣臺中地方法院民事判決　　　　　　 95年度重訴字第493號
原　　　告　華凌光電股份有限公司
法定代理人　乙○○
訴訟代理人　吳紹貴　律師
複代理人　　蘇志淵　律師
被　　　告　甲○○
訴訟代理人　洪塗生　律師
複代理人　　賴俊宏　律師
上列被告因偽造文書等案件，經原告提起請求損害賠償之附帶民
事訴訟（95年度附民字第139號），經本院刑事庭裁定移送前來
，本院於96年11月7日言詞辯論終結，判決如下：
    主    文
被告應給付原告新臺幣拾伍萬仟玖佰柒拾伍元，及自九十五
年五月十日起至清償日止，按年息百分之五計算之利息。
原告其餘之訴駁回。
訴訟費用由被告負擔十分之一，餘由原告負擔。
本判決第一項得假執行。被告如於假執行實施前，以新台幣拾
伍萬仟玖佰柒拾伍元預供擔保後，得免為假執行
原告其餘假執行聲請駁回。
    事實及理由
甲、程序方面
    按訴狀送達後，原告不得將原訴變更或追加他訴，但擴張或
    減縮應受判決事項之聲明者，或不甚礙被告之防禦及訴訟之
    終結者，不在此限，民事訴訟法第255 條第1 項第3 款、第
    7款定有明文。次按原告於判決確定前，得撤回訴之全部或
    一部，亦為同法第262條第1項所明定。本件原告於附帶民事
    起訴時，訴訟標的金額為新台幣 (下同)12,166,036 元，嗣
    於96年4月25日減縮訴之聲明並撤回貨款損失部分之請求，
    訴訟標的金額減縮為11,254,236元，經核原告上開聲明之減
    縮及訴之撤回，合於首開規定，其訴之減縮應予准許，訴之
    撤回部分則無庸裁判，合先敘明。
乙、實體方面
壹、原告主張：
一、緣甲○○（英文姓名：Andy Lin）自90年6月27日起，任職於
    原告公司（Winstar Display Co.L td，代表人乙○○），
    擔任國外業務員及總經理特別助理，係為該公司處理業務之
    人，並負責與國外客戶間之訂貨、報價、收款等相關事宜。
    原告公司為液晶顯示器之製造商，其與外國客戶之交易，分
    別透過使用華凌品牌之代理商、未使用華凌品牌之代理商、
    經銷商，或將產品直接銷售予終端使用者之方式進行。渠料
    被告自92年初起，即利用於香港設立公司手續之便捷，以
    Kenneth L.名義於香港申請設立Wisetek Display Co; Ltd.
    （下稱WTK公司），佯稱該公司為原告之香港代理商，並通
    知原告之部分國外客戶（例如：S.Malliga Co、Info Co、
    Nexgen Techonolgy Co.等）改以直接向WTK公司之對外聯絡
    人Kenneth L.下單交易，無須再向原告訂貨；亦或向部分國
    外客戶稱聲原告無法接受其訂單之要求，故意將訂單轉介至
    WTK公司，致生損害原告營運上之利益。被告以WTK公司為原
    告香港代理商之名義介入原告與客戶間之交易行為後，連續
    多次利用職務報價之便，先將同種類產品以較低之價格售予
    WTK公司，隨後再以WTK公司之名義高價賣與原告之客戶，藉
    以賺取之其中之價差；又為掩飾WTK公司向原告公司訂購貨
    款未付之事實，竟利用職務之便多次變造竄改原告公司往來
    銀行中國國際商業銀行北台中分行（下稱中國商銀）所製作
    之外匯匯入款通知書之部分內容，將國外匯款客戶名稱竄改
    等行為，致生損害於原告公司，被告上開不法行為業經本院
    刑事庭以94訴字第3580號判決確定在案，爰依民法第184條
    第1項之規定，請求被告賠償因其不法行為所受之損害。
二、被告上開不法行為致原告受有如下之損害：
（一）薪資損失部分：被告受僱於原告公司，其業務之營業額需
      達公司最低標準每月為500萬元，自92年3月起算至93 年5
      月為被告怠忽職守期間，共計14個月，總計應達成營業目
      標為7000萬元。然被告之營業額總計僅48,032,364 元，
      換算百分比僅達成68.62﹪，未達成率為31.38﹪。按14個
      月原告所給付被告薪資為593,051元，乘以31.38﹪，合算
      為原告之薪資損失186,099元。
（二）價差損害部分：被告利用職務報價之便，多次將同類產品
      以較低之價格售予WTK公司，再由WTK公司以較高價格轉售
      給WTK公司之客戶，致原告受有2,476,616元之價差損失：
      依WTK公司設於中國商銀之帳戶明細（原證1）與原告開立
      之INV OICE（原證2）相互比對，可發現原告出售予WTK
      公司之價格，與WTK公司收取之匯款，有一差價存在。此
      一差價共計2,476,616元（73,928.86美金×33.5＝2,476,
      616元）。此一差價應可合理認定為原告因此所受之損失
      。
（三）原告公司短收部分：因被告怠忽職守，致原告公司短收
      2,051,777元（21,967,636×9.34﹪毛利＝2,051,777）。
（四）相當於WTK公司營收損害部分：被告成立之WTK公司後營收
      總計3,539,744元，此部分本為原告客戶向原告購買所得
      收入，由被告取得，自應返還原告。
（五）原告商譽損失部分：被告惡意損害原告商譽，損失計為
      3,000,000元。
（六）以上損害總計11,254,236元。
三、對被告抗辯之陳述：
（一）被告辯稱原證2所示之INVOICE部分並無原告公司大小章
      或被告簽名，是無法認定確有該等交易之存在云云，惟查
      ：
    1.被告所謂欠缺原告公司大小章或被告簽名部分，均另有原
      告公司之國外銷貨單與轉帳傳票（原證3）可證明原告與
      WTK公司確實有出貨交易。
　　2.舉例編號之3之INVOICE雖無原告公司大小章及被告簽名
  　　，惟其內容記載與國外銷貨單、轉帳傳票相比對，即可確
    　認原告公司與WTK公司確實有該筆交易。
　　3.其餘欠缺原告公司大小章或被告簽名的INVOICE部分，亦
      均有相對應之國外銷貨單與轉帳傳票（原證3中對應部分
      均以螢光筆註記）。是原告與WTK公司間有原證2所示INV
      OCE之交易事實，足堪認定。
（二）被告復辯稱部分INVOICE所載國外客戶名稱與WTK公司帳戶
      明細所載客戶存款資料不相同，無法認定該部分之轉賣差
      價云云，惟按買受人與實際付款人本來即未必相同，自不
      得以兩者資料不符，即否認轉賣差價之存在，且查WTK公
      司自始即為被告欺瞞原告所成立，目的即在從中謀取轉賣
      價差之利益。今由原告所提出之INVOICE、國外銷貨單及
      轉帳傳票，均可確認WTK公司確實有向原告購買產品，且
      客戶存款資料明細表中相對應之日期，亦有相對應之金額
      匯入WTK公司帳戶，是兩者間之差額，自當可合理認定為
      被告從中獲取之不法價差。被告僅以INVOICE所載國外客
      戶名稱與WTK公司帳戶明細所載客戶存款資料不相同，卻
      未能提出任何其他帳戶或交易資料，以證明其確實以相同
      價格轉賣，而無賺取差價等情，自不足否認上開價差之存
      在。被告又辯稱編號之INVOICE之作成日期已在其離
      職之後，且編號非其簽名云云，惟查本件重點在於被告
      私自設立WTK公司謀取中間價差，至於被告離職後，開立
      INVOICE等工作改由原告公司其他員工接手，並不影響被
      告獲取中間價差之事實。查被告欺瞞原告，私下設立WTK
      公司，並謊稱WTK公司為其所開發之香港代理商，且將原
      本應屬原告公司之訂單，轉介予WTK公司等犯罪事實均經
      刑事判決審認，嗣原告撤回上訴後確定。被告上開行為，
      依一般經驗法則，即知其顯係虛設公司，而欲從中謀取價
      差、利潤，原告就此並已提出相關比對後所生之價差作為
      主張之依據，應可謂已盡其訴訟上之舉證責任，況WTK公
      司為被告於香港所設立，相關營運帳冊資料，均在被告掌
      握中，原告並無從取得查證，民事訴訟法第277條、344條
      第1項、第345條等規定，足認原告所主張之價差損失為真
      正。今被告僅空言原告所提證物有不完足或不合理之處，
    　自不足以否認原告所主張之價差損害。至於被告辯稱依刑
      事判決理由所示，無法證明被告就原告公司與WTK公司間
      交易之報價，有逾越報價權限云云，惟查縱使被告報價尚
      未逾越其報價權限，然只要被告向原告公司之報價，高於
      其以WTK公司名義向客戶端之報價，而從中賺取價差，即
      構成背信罪致原告受有損害，原告自可請求其賠償之，被
      告僅空言未逾報價權限，卻無法舉證證明無價差存在，顯
      不足認被告已舉反證得以否認原告價差損害之請求。
四、查WTK公司自始即係被告欺瞞原告所成立，目的即在從中謀
    取轉賣價差之利益，故其尚非因原告國外代理商、經銷商業
    務產生惡性競爭而成立；且有關刑事判決部份被告確已違反
    報價權限，係因被告撤回上訴故無法於二審確定其有關價差
    部分之背信罪責，合先說明。又刑事判決部分雖原審未能就
    被告違反公司報價權限從中賺取價差之背信罪乙節作有罪認
    定，係因被告撤回上訴方告確定，則被告是否未涉背信當不
    能以原審之認定為唯一判斷依據；又民事賠償與刑事犯罪之
    構成要件本有不同，尚難因刑事無罪即推斷被告毋庸負損害
    賠償責任。故於民事侵權行為構成要件之衡量下，被告是否
    故意不法虛設WTK公司而損及原告利益方係核心所在，則被
    告是否有違報價權限應非本案價差判斷依據等語。
五、並聲明：（一）被告應給付原告11,254,236元，及自起訴狀
    繕本送達翌日起至清償日止，按年息百分之5計算之利息。
    （二）原告願供擔保請准予宣告假執行。
貳、被告則以：
一、有關薪資損失部分：
　　被告否認與原告公司有所謂「每月業務所達之營業額需達公
    司最低標準新台幣500萬元」之協議。另原告公司稱，被告
    於92年3月起至93年5月止，營業額總計僅48,032,364元，此
    部份原告公司應舉證以實其說。又參以原告公司於95年8月
    25 日提出刑事陳報狀第5點所附告證33即原告公司員工薪資
    表，被告尚有支領業績獎金，是以被告若未達業績，何以能
    領取業績獎金。
二、有關賺取價差部分：
    原告公司雖舉WTK公司設於中國國際商業銀行之帳戶明細表
    （原證1）與原告公司開立之INVOICE（原證2）相互比對，
    發現原告出售予WTK公司之價格，與WTK公司收取之匯款，有
    一差價存在，即2,476,616元（73,928.86美金×33.5 =2,
    476,616元），此一差價即為被告利用職務授權報價之便，
    多次將同類產品以較低之價格售予WTK公司，再由WTK公司以
    較高價格售給WTK公司之客戶，致原告受有前開價差之損失
    。惟被告就原告公司與WTK公司之交易，皆屬合理範圍內之
    正常報價，並無利用職務授權報價之便，將原告公司生產之
    產品，以低於正常之報價銷售予WTK公司，此部份業經刑事
    第一審判決為無罪之認定（參刑事判決第四點，第19頁至第
    23頁）。原告公司雖舉原證、2及附件3，欲證明確有價差損
    失存在，惟原告所舉，仍存有諸多疑義之處：由附件3價差
    明細表及原證2商業發票觀之，項次之2、之3、、
    、、之2、、、、之2、、等之商業發票，
    其中有未蓋原告公司之大小章者，甚有未經被告簽名者，是
    以該部份如何認定，係經由被告要求國外客戶與WTK公司交
    易，且原告公司確有出貨，並由WTK公司賺取價差，恐有疑
    義。對照原證1WTK公司帳戶交易明細表及原證2商業發票觀
    之，其中項次、、、、、、、、、、
    、等，由原告公司出貨商業發票所載國外客戶名稱，與
    WTK公司帳戶明細表所載客戶存款資料並不相同，是以，如
    何認定該部份客戶原本可向原告公司交易，被告卻要求與
    WTK公司交易，進而賺取價差，顯有疑義。由附件3價差明細
    表觀之，WTK公司銀行匯入款金額共計159,202.63美金，參
    以被告於任職原告公司期間，由其負責經手出貨於WTK公司
    金額共計47,340.31美金，兩者顯然差異甚大，是以，客戶
    匯入WTK公司之金額，應非單純僅係原告公司出貨於WTK公司
    之款項，從而，原告公司以此推論被告賺取價差，誠有疑義
    。由附件3價差明細表及原證2商業發票觀之，項次、為
    被告離職後，原告公司繼續與WTK公司交易之部份，而與被
    告無涉，此參諸告原證2編號之商業發票上經手人部份為
    原告公司業務蘇幸美而非被告簽名，且WTK公司於93年6月10
    日亦有匯款5,676美金（原證1）即明，是以，原告公司以被
    告離職後之交易，認定被告賺有價差，顯無理由。由附件3
    價差明細表觀之，其中未見於原證2商業發票而屬WTK銀行收
    款金額部份，共計美金69,276.08元（即黃色螢光筆標示部
    份，參本院卷第140至141頁），該部份如何認定原告確有出
    貨予WTK公司，恐有疑義。由附件3價差明細表對照原證1、2
    之，附件3價差明細表中，所列「WTK銀行收款金額」與「華
    凌銷WTK金額」，其中有部份顯然與商業發票所示金額不符
    且價差過大甚不合理之情形（即紅色螢光筆標示部份，參本
    院卷第142至143頁），是以，該價差明細表所認定之差額，
    恐有疑義。原告公司雖舉國外銷貨單與轉帳傳票 (原證3)，
    欲證明原證2所示之INVOICE其中未有原告公司大小章或被告
    簽名之部份，確有該等交易存在，惟縱認原告公司與WTK公
    司確有該部份之出貨交易，恐亦無法遽此即推論該部份之交
    易即係透過被告所為。
三、有關原告公司短收部分：
    原告公司主張被告尚有未達營業額21,967,636元，致伊短收
    205,177元，惟查，被告營業額總計究有多少，是否有所謂
    每月營業額須達最低標準及被告究有無怠忽職守等情事，原
    告並未舉證以實其說，原告據此主張顯無理由。
四、有關被告成立WTK公司營收部分：
    縱認WTK公司係由被告所設立，惟WTK公司營收總計亦非原告
    公司受有損害之部份，蓋因刑事判決書認定之犯罪事實，為
    被告利用執行職務之便，回絕原告公司客戶訂單，並轉介予
    WTK公司，且被告以WTK公司名義，接受客戶訂單後，先向原
    告公司訂購產品，再以WTK公司之名義將產品出售，藉以獲
    取利益（此僅援引判決書記載，並非被告自認）。是以，原
    告公司若有損害，應係指被告以WTK公司之名義將原向原告
    公司訂購之產品，再予出售，所獲取之利潤，並非WTK公司
    營收總計全為損害，蓋WTK公司確有向原告公司訂購產品並
    支付價金。且刑事判決亦認定轉賣部份並無證據證明確有中
    間價差存在，是以WTK公司既有支付價金予原告公司，且無
    價差存在，則被告如何獲取利潤而致原告受有損害。又刑事
    判決雖認有回絕訂單之情，惟被告此舉本即為原告公司於國
    外市場經營採國外代理經銷制度之使然（見被告於95年1 月
    9日所提辯護意旨狀第3頁至第8頁暨原告公司總經理乙○○
    於95年1月17日審理程序結證，筆錄第4、5頁）。況且，縱
    認被告回絕訂單確有不當，惟回絕訂單金額究有多少，亦未
    見原告提出說明。再者，刑事判決又認定被告回絕訂單後，
    又要求客戶轉向WTK公司洽購，惟被告回絕之客戶，是否確
    有轉向WTK公司訂貨，遍觀刑事判決全文，似未有證據足資
    證明。是以被告回絕訂單金額究竟多少，回絕後是否確有轉
    向WTK公司訂貨，皆有疑義，原告就此部份應舉證以實其說
    。
五、有關被告惡意損害原告公司商譽損失部分：
    被告並無惡意損害原告公司之行為，且所謂300萬元商譽損
    失，僅原告空言主張，究竟如何估算，原告迄今仍未舉證以
    實其說等語，資為抗辯。
六、並聲明：原告之訴駁回，如受不利判決願供擔保聲請免為假
    執行。
、兩造爭執與不爭執事項
一、兩造不爭執事項
（一）被告甲○○（英文姓名：Andy Lin）自90年6月27日起，
      任職於原告公司，擔任國外業務員及總經理特別助理，係
      為該公司處理業務之人。又被告於93年6月1日，以生涯規
      劃為由，向原告公司辭職，
（二）被告於任職原告公司期間之90年11月5日，在英屬維京群
      島（British Virgin Islands）設立「Wisetek Display
      Co.,Ltd 」（即TWK公司）後，即於原告公司業務會議中
    　，建議原告公司之代表人乙○○，透過WTK公司，將原告
      公司之產品，使用WTK公司之品牌，不透過其他國外代理
      商、經銷商，直接銷售給經銷商或代理商以外之國外客戶
      。
（三）被告利用其職務上負責管理原告公司電子信箱，而有接洽
      客戶發送之電子郵件之機會，自92年2月19日起，於國外
      客戶「Semicone」、「Premier」（位於印度）、「info
      」（位於愛沙尼亞）、「Mark Ri-ley」（位於澳洲）、
      「Nexgen Technologies」（位於印度）、「CurtWishman
      」（位於泰國）、「Ozgur Cetiner」（位於土耳其）、
      「Kristin Blanchard」（位於美國）、「Um ut」（位於
      土耳其）、「Aalipayam」（位於伊朗）、「GekasVassil
      io」（位於希臘）、「DEVARAJK」（位於印度）、「
      Allendale」（位於英國）、「P.shivan」（位於白俄羅
      斯）、「pdkharade」（位於印度）、「MahaveerR-anka
    　」（位於印度）發送電子郵件詢問原告公司相關產品或訂
      購產品時，分別以原告公司之交易均經由代理商為之、原
      告公司無客戶所訂購或要求設計之產品、原告公司無法完
      成客戶之計畫等為由，而要求上開外國客戶以其向中華電
      信股份有限公司數據通信分公司申設之「wise.tek@msa.
      hinet.net」及另一「Kenneth@wisedisplay.com」電子信
      箱，與WTK公司之「kennethL.」聯繫，而將原告公司原有
      之客戶或利用網際網路前來詢問之新客戶，轉介給WTK公
      司。
（四）被告於WTK公司向原告公司購買產品之價金之付款期限
      屆至時，連續將客戶為給付買賣價金，而匯款至原告公司
      設於中國商銀行帳戶後，由中國國際商銀所出具，屬私文
      書之匯入匯款通知書影本，以塗去其上部分記載之方式，
      加以變造後持以影印，並於其業務上所作成之繳款單上，
      登載WTK公司以T／T（電匯）方式給付如上開變造之匯入
      匯款通知書上所載金額之不實事項，連同上開變造之匯入
      匯款通知書影本，充作WTK公司付款之證明，一併交給原
      告公司之會計。
二、兩造爭執之事項
（一）薪資損失及原告公司短收部分：被告與原告公司是否有「
      每月業務所達之營業額需達公司最低標準500萬元」之協
      議？被告營業額總計有多少？
（二）被告就原告公司與WTK公司間交易之報價，有無逾越報價
      權限致原告公司受有價差損害？或WTK公司與客戶之交易
      即為原告公司所受價差損害？
（三）WTK公司營收總額是否全為原告公司所受之營收損害？被
      告回絕訂單金額究竟多少？被告回絕之客戶是否確有轉向
      WTK公司訂貨？
（四）原告公司是否受有相當於300萬元之商譽損害？
肆、法院之判斷
一、按當事人主張有利於己之事實者，就其事實有舉證之責任，
    民事訴訟法第277條前段定有明文。此所謂舉證係指就爭訟
    事實提出足供法院對其所主張者為有利認定之證據而言，若
    所舉證據，不能對其爭訟事實為相當之證明，自無從認定其
    主張為真正。又按因故意或過失，不法侵害他人之權利者，
    負損害賠償責任，為民法第184條第1項前段所明定，是一般
    侵權行為損害賠償之債，須以行為人有故意過失為不法行為
    ，以及損害之發生為要件，且二者間有相當因果關係為成立
    要件，若不合於上開成立要件，自難謂有損害賠償之請求權
    存在（最高法院48年臺上字第481號判例要旨參照）。本件
    原告主張依侵權行為之法律關係請求被告負損害賠償責任，
    自應就被告有故意或過失之不法行為並致其受有損害，且兩
    者之發生有相當因果關係存在等事實舉證證明，始足認其已
    盡舉證責任，合先敘明。
二、原告請求薪資損失186,099元部分，未舉證證明。
    按僱傭契約係約定受僱人於一定或不定之期限內，為僱用人
    服勞務，僱用人給與報酬為其成立要件。就此項成立要件言
    之，僱傭契約在受僱人一方，僅止於約定為僱用人供給一定
    之勞務，即除供給一定勞務之外，並無其他目的，在僱用人
    一方，亦僅約定對於受僱人一定勞務之供給而與以報酬，縱
    使受僱人供給之勞務不生預期之結果，仍應負給與報酬之義
    務，此為其所有之特徵（最高法院45年台上字1619號判例意
    旨參照）。本件被告受僱為原告公司業務員兼總經理特助，
    是兩造間訂有僱傭契約，如無特別約定，被告擔任業務員，
    僅需完成原告指定之工作，即應認已服勞務，揆諸上揭判例
    意旨，縱使受僱人即被告所供給之勞務不生原告預期之結果
    ，被告既已盡服勞務之義務，不能認原告公司得就不符預期
    結果之損害，請求被告返還。原告主張被告每月業務之營業
    額每月需達公司最低標準500萬元，自92年3月起算至93 年5
    月為被告怠忽職守期間，共計14個月，總計應達成營業目標
    為7000萬元，然被告之營業額總計僅48,032,364元，為被告
    所否認，原告自應就此有利於己之事實負舉證責任。經查，
    被告與原告公司就「每月業務所達之營業額需達公司最低標
    準新台幣500萬元」之協議，及被告營業額總計等有利於己
    之事實，未能舉證證明，此部分主張，尚難憑信。
三、原告所受價差損害為247,662元。
    按當事人無正當理由不從提出文書之命者，法院得審酌情形
    認他造關於該文書之主張或依該文書應證之事實為真實，民
    事訴訟法第345條第1項定有明文。又原告於起訴原因已有相
    當之證明，被告對其主張如抗辯不實並提出反對之主張者，
    亦應由被告對其反對之主張負證明之責，此為舉證責任分擔
    之原則。本件被告上開不法行為業經本院刑事庭以94訴字第
    3580號判決確定在案，且為被告所不爭執，亦堪信為真實，
    而原告就差價損害部分之請求業據提出WTK公司設於中國商
    銀之帳戶明細（原證1，參本院卷第57至58頁）、原告開立
    之INVOICE（原證2，參本院卷第59至80頁）、原告公司之國
    外銷貨單及轉帳傳票（原證3，參本院卷第97至127頁）等存
    卷可證。被告除自認經手美金47340.31元外，餘則否認有經
    手行為，並辯稱：部分INVOICE所載國外客戶名稱與WTK公司
    帳戶明細所載客戶存款資料不相同，無法認定該部分之轉賣
    差價等語。經本院核對原告所提出之上開資料後，可證明
    WTK公司確實有向原告購買產品，且客戶存款資料明細表中
    相對應之日期，亦有相對應之金額匯入WTK公司帳戶，是兩
    者間之差額與原告所製作之WTK公司價差統計表中除部分資
    料未能勾稽外（參本院卷第81至82頁，其中INVOIC E編號
    WIＺ000000000A、WIＺ000000000A、WIＺ000000000A、WIＺ0000
    00000A、WIＺ000000000A、WIＺ000000000A、WIＺ000000 000A
    、WIＺ000000000A、WIＺ000000000A、WIＺ000000000A、WIＺ00
    0000000A、WIＺ000000000A、WIＺ000000000 A、WIＺ00000000
    0A、WIＺ000000000A、WIＺ000000000A、WIＺ 000000000A、
    WIＺ000000000A、WIＺ000000000A等)，超過3分之2以上相符
    ，況WTK公司為被告於香港所設立，相關營運帳冊資料，均
    在被告掌握中，原告並無從取得查證，參酌民事訴訟法第
    344條、第345條規定，堪認原告就該項文書之主張為真正，
    若被告對原告主張抗辯不實並提出反對之主張者，亦應由被
    告對其反對之主張負證明之責，被告迄未舉反證推翻，故原
    告主張其所受之價差2,476,616元等語，洵屬可採。次查，
    依社會通念而論，因商業交易之彈性需求，則業務人員之報
    價權限自因銷貨量之多寡而有不同，又公司賦予被告報價權
    限，亦係處於高度競爭之商業環境下所制定之產物，俾利交
    易行為之迅速完成，上開做法係為避免因公司內部就貨物售
    價核定時間之冗長而延宕商機。基此，如謂業務人員於為己
    不當利益之考量，皆得趁報價之便循被告之模式虛設行號並
    從中賺取價差 (無論是否有違報價權限)，事後再以其未違
    反報價權限之規定而免責，則此即與公平正義、公序良俗有
    違並嚴重損及原告利益，被告抗辯其於報價權限內所為報價
    或其離職後他人向WTK報價，不能認為係原告公司所生價差
    損害，所為抗辯難認真實。又查，原告提出此部分之價差並
    非全為原告公司所受之損害，仍應扣除WTK公司所支出之成
    本（即人事、交通等支出），惟WTK公司之營運資料均在被
    告掌握中，無從據以認定WTK公司就上開價差所支出之成本
    為何，參酌被告收回上開價差後，仍需依法向稅捐機關申報
    營業收入，故本院認原告所受價差損害額得參酌財政部國稅
    局之同業利潤標準表作為基準，以原告提出之價差再乘以同
    業利潤標準表中之淨利率（原告營利事業標準代號為271014
    ，依92及93年度之淨利率均同為10%），始為原告所受之實
    際價差損害，此部分應為247,662元（計算式：2,476,616×
    10 ﹪＝247,662）。
四、原告請求被告給付公司短收部分，未能舉證證明。
    原告主張因被告怠忽職守，致其短收2,051,777元（21,967,
    636×9.34﹪毛利＝2,051,777）等語，此部分為被告所否認
    ，原告自應就此有利於己之事實負舉證責任。經查，原告就
    此有利於己之事實，未能舉證證明，自難憑准。
五、WTK公司營收總額即為原告公司所受營收之損害一部分，扣
    除價差之損害部分後，原告此部分之損害為106,313元。
    原告主張被告成立之WTK公司營收總計3,539,744元 (較被告
    自認客戶匯入WTK公司銀行帳號金額為美金159,202.63元為
    低)，係為其所受之損害等語，被告對於WTK營收總計539,74
    4元不為爭執，僅辯稱WTK公司營收總計非原告公司所受損害
    ，應指被告以WTK公司名義將原告向原告公司訂購產品再予
    出售所獲利潤始足當之，況刑事判決認定被告有回絕國外客
    戶訂單之事實，但無證據證明，且回絕訂單金額亦乏證據證
    明等語。經查，被告自認：WTK公司成立後，所有出貨產品
    均係轉向原告公司購買，並無自行製作或委託他人製造等語
    (96年11月7日筆錄參照)。又被告原任職於原告公司擔任國
    外業務員及總經理特別助理，並負責與國外客戶間之訂貨、
    報價、收款等相關事宜，此為被告所不爭之事實，故無論向
    WTK公司進貨之廠商係原本向原告公司進貨之廠商，抑或被
    告新開發之廠商，只要向WTK公司進貨之廠商自可認定為原
    告公司之業務。然WTK公司營收總額並非全為原告公司所應
    受之營收利潤，應扣除原告公司銷貨予WTK公司之金額始為
    原告所受之利潤，惟因被告未提出WTK公司之營運帳冊等資
    料，無從認定WTK 向原告公司進貨之確切價格，如前所述，
    得依民事訴訟法第344條、第345條規定，認原告主張為真正
    ，惟本院認該部分之損害應與原告之價差請求相同，原告於
    價差損害部分僅主張2,476,616元，與本項主張之主張相差
    1,063,128元 (計算式：3,539,744－2,476,616＝1,063,128
    )，惟被告收回上開營收後，仍需依法向稅捐機關申報營業
    收入，故本院認原告所受營收損害額得參酌財政部國稅局之
    同業利潤標準表作為基準，以原告主張之營收再乘以同業利
    潤標準表中之淨利率（原告營利事業標準代號為271014，依
    92及93年度之淨利率均同為10%），始為原告所受之實際價
    差損害，此部分應為106,313元（1,063,128×10﹪＝106,
    313，小數點以下四捨五入）。
六、商譽損失部分，未能舉證證明。
    原告主張被告惡意損害原告商譽，損失計為3,000,000元，
    此部分為被告所否認，原告自應就此有利於己之事實負舉證
    責任。經查，原告就此有利於己之事實，未能舉證，尚難憑
    採。
七、綜上所述，原告基於侵權行為法律關係，請求被告給付價差
    損害及營收損害為353,975元(計算式：247,662＋106,313＝
    353,975)，及自起訴狀繕本送達翌日即95年5月10日起至清
    償日止，按年息5%計算之利息，為有理由，逾此部分之請求
    ，為無理由，應予駁回。
八、本判決所命給付金額在50萬元以下，依民事訴訟法第389條
    第1項第5款規定，應依職權宣告假執行，原告所為假執行聲
    請，僅係促使法院注意。被告就原告勝訴部分，聲請預供擔
    保免為假執行，核無不合，爰酌定相當擔保金額准許之。至
    原告敗訴部分，失所依據，併予駁回。
伍、訴訟費用及假執行之依據：民事訴訟法第389條第1項第5款
    、第392條、第78條。
中　　華　　民　　國　　96　　年　　11　　月　　23　　日
                  民事第一庭    法  官  陳學德
正本係照原本作成。
如對本判決上訴，須於判決送達後20日內向本院提出上訴狀。
中　　華　　民　　國　　96　　年　　11　　月　　23　　日
                                書記官  何惠文
